臺灣屏東地方法院刑事判決　　　　　　　　　　　　　九十一年度易字第五二六號
　　公　訴　人　臺灣屏東地方法院檢察署檢察官
　　被　　　告　乙○○
右列被告因違反商標法案件，經檢察官提起公訴（九十一年度偵字第一九七七號），
本院判決如左：
        主  文
乙○○連續明知為意圖欺騙他人，於同一商品，使用相同於他人註冊商標之圖樣商品
而販賣，處拘役伍拾日，如易科罰金，以佰元折算壹日。
扣案如附表所示之仿冒品，均沒收之。
        事  實
一、乙○○明知如附表所示之ＬＯＵＩＳ  ＶＵＩＴＴＯＮ、ＬＶ、香奈兒，及ＲＯ
    ＬＥＸ等商標名稱及圖樣，分別為如附表所示法國路易威登馬爾悌耶公司、瑞士
    香奈兒股份有限公司、瑞士勞力士錶廠之商標權人向我國經濟部中央標準局（已
    於民國八十八年一月二十六日改制為經濟部智慧財產局）申請註冊登記，並取得
    商標專用權之商標，分別指定使用於手提袋、皮夾、筆記本、香煙盒、錶等類之
    一切商品，為相關大眾所共知之商標圖樣，且均尚在專用期間內，任何人未經該
    等商標專用權人之同意或授權，不得於同一商品或類似商品，使用相同或近似於
    此等註冊商標商品。竟自九十一年二月二十三日起，基於意圖欺騙他人而販賣前
    開商品之概括犯意，從綽號「阿呆」之不詳姓名年籍男子處，取得仿ＬＶ、香奈
    兒、勞力士之商標等商品，在屏東市○○路四十六號前設攤販賣，並以新台幣（
    下同）二百九十元、三百九十元及九百八十元不等之價格售出牟利。嗣於同年三
    月二十二日下午七時許，為警在屏東市○○路四十六號前查獲，並扣得如附表所
    示之仿冒ＬＶ手提袋四件、ＬＶ筆記本二件、ＬＶ香煙盒二件、ＬＶ皮包十件（
    公訴人誤載為十一件）、香奈兒皮包四件，及勞力士手錶八件，共計三十件。
二、案經屏東縣警察局移請臺灣屏東地方法院檢察署檢察官偵查起訴。
        理  由
一、訊據被告乙○○對於右揭事實坦承不諱，核與證人即前揭商標權人之代理律師甲
    ○○證稱：ＬＶ和香奈兒皮包的內層都是要真皮，香奈兒皮夾的車工很粗糙，且
    ＬＶ皮夾一件約一萬元以上，香奈兒皮夾一件也要七千元以上，ＬＶ和香奈兒的
    皮包一件都要幾萬元，所以可以認定扣案物是仿品（參本院九十一年五月三十日
    訊問筆錄第四頁）等語相符，此外，復有ＬＶ商標註冊審定資料檢索七紙、香奈
    兒商標註冊審定資料檢索一紙、ＲＯＬＥＸ之商標圖形查詢資料一紙、瑞士香奈
    兒股份有限公司所出具甲○○有辨識真偽品資格之證明書、香港商勞力士中心有
    限公司台灣分公司所出具仿勞力士錶之鑑定證明書等在卷可稽，及扣案之仿冒Ｌ
    Ｖ手提袋四件、ＬＶ筆記本二件、ＬＶ香煙盒二件、ＬＶ皮包十件（公訴人誤載
    為十一件）、香奈兒皮包四件，及勞力士手錶八件，共計三十件等物可資佐證，
    被告自白堪認與事實相符，本件事證已臻明確，被告犯行洵堪認定，應依法論科
    。
二、核被告乙○○所為，係犯商標法第六十三之販賣仿冒商標罪。被告多次販賣行為
    ，時間緊接，方法相同，觸犯構成要件相同之罪名，顯係基於概括之犯意反覆為
    之，應依連續犯之規定，論以一罪。又被告以一行為侵害前開享有商標專用權之
    數公司之註冊商標，為同種想像競合犯，應依刑法第五十五條規定，從一重處斷
    。爰審酌被告犯罪動機、目的、手段，竟為貪圖小利販賣品質低劣之仿冒品，對
    商標權人之權益侵害非小，並有害國際形象，惟其販售時間不長，所造成之侵害
    非鉅，及其犯罪後坦承犯行，深表悔悟，犯罪後態度良好等一切情狀，量處如主
    文所示之刑，併諭知易科罰金之折算標準，以資儆懲。
三、至於扣案如如附表所示之仿冒品計三十件，係被告犯商標法第六十三條所用之物
    ，依同法第六十四條之規定，不問屬於犯人與否，均予宣告沒收之。
據上論斷，應依刑事訴訟法第二百九十九條第一項前段，商標法第六十三條、第六十
四條，刑法第十一條、第五十六條、第五十五條、第四十一條第一項，罰金罰鍰提高
標準條例第二條，判決如主文。
本案經檢察官黃莉琄到庭執行職務
中      華      民      國      九十一      年      六    月    二十五  日
                                      臺灣屏東地方法院刑事第二庭
                                          審判長法  官  吳永宋
                                                法  官  陳松檀
                                                法  官  李淑惠
右正本證明與原本無異。
如不服本判決應於收受本判決後送達後十日內向本院提出上訴書狀，其未敘述上訴理
由者，並得於提起上訴後十日內向本院補提理由書狀（均須按他造當事人之人數附繕
本 ）「切勿逕送上級法院」
                       書記官        魏慧夷
中      華      民      國      九十一      年      六    月    二十五  日
     附     表
┌─┬─────┬─────┬──┬───────────┬──────┐
│  │商標名稱及│商      品│數量│  專用期間、商標權人  │正 審 定 號 │
│  │圖樣      │          │    │                      │            │
├─┼─────┼─────┼──┼───────────┼──────┤
│１│LOUIS     │手提袋    │４件│2.1.至1.        │一一０四六四│
│  │VUITTON   │          │    │路易威登馬爾悌耶公司  │一一０四六三│
│  │（LV）    │          │    │                      │            │
├─┼─────┼─────┼──┼───────────┼──────┤
│２│同右      │皮夾      │１０件│同右                  │同右        │
│  │          │          │    │同右公司              │同右        │
├─┼─────┼─────┼──┼───────────┼──────┤
│３│同右      │筆記本    │２件│12.16.至12.15.        │三八五九六六│
│  │          │          │    │同右公司              │三八五九六五│
│  │          │          │    │                      │            │
├─┼─────┼─────┼──┼───────────┼──────┤
│４│同右      │香煙盒    │２件│9.1.至8.        │四九七二五八│
│  │          │          │    │同右公司              │四九七二五七│
│  │          │          │    │                      │            │
├─┼─────┼─────┼──┼───────────┼──────┤
│５│香奈兒    │皮夾      │４件│1.1.至12.        │六二六五八０│
│  │          │          │    │香奈兒股份有限公司    │            │
├─┼─────┼─────┼──┼───────────┼──────┤
│６│ＲＯＬＥＸ│男用白Ｋ金│４件│10.1.至9.        │０二０九二三│
│  │勞力士    │手錶      │    │瑞士勞力士錶廠        │            │
├─┼─────┼─────┼──┼───────────┼──────┤
│７│同右      │女用白Ｋ金│１件│同右                  │同右        │
│  │          │手錶      │    │同右廠                │            │
├─┼─────┼─────┼──┼───────────┼──────┤
│８│同右      │男用Ｋ金手│２件│同右                  │同右        │
│  │          │錶        │    │同右廠                │            │
├─┼─────┼─────┼──┼───────────┼──────┤
│９│同右      │女用白金手│１件│同右                  │同右        │
│  │          │錶        │    │同右廠                │            │
├─┴─────┴─────┴──┴───────────┴──────┤
│                  共計三十件。                                        │
└───────────────────────────────────┘
附錄論罪法條
商標法第六十三條
明知為前條商品而販賣、意圖販賣而陳列、輸出或輸入者，處一年以下有期徒刑、拘
役或科或併科新臺幣五萬元以下罰金。
